臺灣臺南地方法院民事裁定
111年度司監宣字第11號
聲  請  人  財團法人台灣省私立心德慈化教養院

法定代理人  曾仲豪  
相  對  人  李嘉萍  

關  係  人  王捷歆律師
上列聲請人聲請選任特別代理人，本院裁定如下：
    主  文
選任王捷歆律師於李嘉萍（女、民國00年00月0日生、身分證統
一編號：Z000000000號）辦理監護宣告或輔助宣告事件，為李嘉
萍之特別代理人。
程序費用壹仟元由相對人負擔。
    理  由
一、本件聲請人聲請意旨略稱：相對人李嘉萍為重度身心障礙者
    ，受安置於聲請人機構，其身心狀況已達監護宣告之程度，
    惟其已成年，無法定代理人可為其聲請監護宣告，聲請人為
    照護相對人之社會福利機構，屬利害關係人，經聲請人為相
    對人向財團法人法律扶助基金會台南分會申請監護宣告事件
    之扶助獲准，並經該會指派王捷歆律師擔任相對人向法院聲
    請監護或輔助宣告事件之非訟代理人，爰依法聲請選任王捷
    歆律師為相對人之特別代理人等語。
二、按無訴訟能力人有為訴訟之必要，而無法定代理人或法定代
    理人不能行代理權者，其親屬或利害關係人，得聲請受訴法
    院之審判長，選任特別代理人；民事訴訟法有關當事人能力
    、訴訟能力及共同訴訟之規定，於非訟事件關係人準用之；
    家事非訟事件，除法律別有規定外，準用非訟事件法之規定
    ，民事訴訟法第51條第2 項、非訟事件法第11條、家事事件
    法第97條分別定有明文。
三、經查，聲請人之前揭主張，有中華民國身心障礙證明、財團
    法人法律扶助基金會台南分會扶助律師接案通知書暨案件辦
    理情形回報單、王捷歆律師之家事陳報狀、全戶戶籍資料查
    詢結果、親等關聯查詢結果等在卷可證。本院審酌相對人因
    領有重度身心障礙證明，堪認相對人為上開監護或輔助宣告
    事件之聲請時非訟能力有所欠缺，顯不能獨立以法律行為負
    擔義務，參以相對人之個人戶籍資料、親等關聯查詢結果等
    ，並無父母、養父母之記載，查無一親等或二親等之血親，
    顯無人可為其聲請監護宣告，聲請人為照護相對人之社會福
    利機構，屬利害關係人，故聲請人聲請為相對人選任特別代
    理人自屬有據。又本院考量王捷歆律師為社團法人臺南律師
    公會會員，具法律相關專業，客觀上並無利害衝突之虞，本
    院認選任王捷歆律師為相對人之特別代理人，尚屬適當，爰
    裁定如主文所示。
四、依家事事件法第164條第2項，裁定如主文。
中　　華　　民　　國　　111 　年　　3 　　月　　31　　日
                家事法庭      司法事務官  吳玲媛
以上正本係照原本作成。
如對本裁定抗告，須於裁定送達後10日之不變期間內，向本院提
出抗告狀，並繳納抗告費新臺幣1,000元。
中　　華　　民　　國　　111 　年　　3 　　月　　31　　日
                              書  記  官  林木村